个人简历

基本信息

姓 名: 桂素伟 性 别: 男

工作年限: 10 年 出生日期: 1979 年 6 月 22 日 联系方式: 13453467114 电子邮件: axzxs2001@163.com

目前年薪: 20万人民币/年 技术博客地址: http://axzxs.blog.51cto.com

自我评价

1、 热爱编程和开发,专注于新技术研究研发;

2、14年IT技术经验、8年项目管理经验;

3、擅长团队项目管理,熟悉 Team Foundation Server, Scrum。 熟悉 Microsoft 的 C#, asp. net core, Visual Studio, ASP. NET, WinForm, Kinect, ADO. NET, VSTS, EF, ASP. NET MVC, Windows Phone, Windows, Kinect for Windows 开发, Scrum:

4、 微软 2008-2016 年 C#方向 MVP, 微软 TechEd 讲师, 微软 Ignite 讲师, 51CTO 开 发专家;

求职意向

工作性质: 全职

目标职能: 团队管理,产品开发,技术研发,项目架构,项目管理

目标职位: 技术负责人, 项目经理, 架构师

工作经验

2014/11-至今: 大连医卫

所属行业: 医疗 职位: 技术总监

职责:

- 1、项目架构
- 2、人员培训
- 3、医保接口项目经理
- 4、His 互联网项目经理

2010/4-2014/11: 赛高科技

所属行业:软件开发咨询 职位:技术总监

职责:

5、安排项目进度

6、协调项目计划

7、公司的项目谈判

8、.NET 技术咨询

2007/7-2010/4: 达内科技

所属行业:软件开发培训 职位:技术培训讲师

职责:

- 1、教学部,就业部管理
- 2、配合市场部进行院校技术讲座
- 3、管理日常学员教学管理
- 4、学员项评目评审
- 5、软件开发架构

2003/7-2007/7: 山西拓普高科技有限公司

所属行业: 软件开发

职位: 软件开发部经理

职责:

- 1、用户需求
- 2、软件项目分析,架构
- 3、核心模块开发
- 4、测试
- 5、项目培训

项目经验

2014/11—现在: 医保接口框架

软件环境:

开发工具: Visual Studio 2015

项目描述:负责与各地医保接口对接,传送 his 产生数据。

技术要点:

- 1, C#
- 2, Ado. net

责任描述:

- 1、系统需求;
- 2、系统分析与架构;
- 3、进度管理
- 4、项目测试;

2013/1—现在: TT361 电子商务平台(B2C)

软件环境:

开发工具: Visual Studio 2012

项目描述:一个 B2C 交易平台,实现展示,交易,支付,订单管理等功能。

技术要点:

- 3, ASP. NET MVC 4.0
- 4、EF
- 5, JQuery

责任描述:

- 1、系统需求;
- 2、系统分析与架构;
- 3、进度管理

4、项目测试;

2012/12-2013/3: 九幽 WP8&Win8 广告插件

软件环境: Win8 Pro&Win 8 RT&Windows Phone 8

开发工具: Visual Studio 2012

项目描述: 供移动开发人员或平板开发人员使用的广告插件。多种切换方式,点击可以链接到应用高店,公司网站,移动平台可以拔打电话。

技术要点:

- 6, WCF
- 7, Win8 SDK
- 8, WP8 SDK

责任描述:

- 1、系统需求;
- 2、系统分析与架构:
- 3、进度管理
- 4、项目测试:

2008/7-2009/10: 金蝶 ERP 沙盘演示数据分析工具

软件环境: SQL Server 2005+Windows Server

开发工具: Visual Studio 2008

项目描述:本系统使用 VS2008 开发,客户端采用 JavaScript 脚本语言和 AJAX,页面采用 CSS 样式,服务器端采用 Asp. net 实现功能。系统分为教师端和企业端,共 70 余页面,使用 SQL server 数据库,建立数据表 30 余个,其中 Work 表用到近 50 个字段,主要分为 15 大操作环节和版块。实现了自动数据汇总和手动输入相结合的数据处理要求;根据账期等条件自动推算,约束企业经营;同时提供多种信息下拉可选菜单及多种数据查询方式,方便用户快捷使用;数据分析图,形象鲜明,独具代表性。

技术要点:

- 1、用GDI+在页面上动态实现饼状图,折线图,柱形图
- 2、用 Ajax 实现复杂页面的数据交互
- 3、用视图实现大量数据的汇总,以备客户端进行数据查询

责任描述:

- 1、系统需求:
- 2、系统分析与架构;
- 3、核心模块开发;
- 4、项目测试;

2006/1-2007/7: 12315 申诉举报系统

开发工具: Visual Studio 2005, Delphi

项目描述: 12315 申诉举报系统是工商系统使用的一套工商案件受理处理系统,系统可以 覆盖省,市,县,镇四级工商部门,上级部门可以对下级部门案件进行派单,督 办,审理,查询,统计,批复等功能,下级可以接受上级的派单,并自行受理或 再次派单等功能。同时还设有各级领导的权限,各级领导可以查看本部门的所有 案件。

技术要点:

- 1、用递归实现无限层极的权限管理
- 2、水晶报表实现用户自定义报表

责任描述:

- 1、系统需求;
- 2、系统分析与架构;
- 3、核心模块开发;
- 4、项目测试系统需求;

2005/1-2005/12: 晋中工行代收电费系统

开发工具: Visual Studio 2005

项目描述: 本系统是解决用户交电费只能到供电局收费大厅的问题,因为供电局的交费大厅收款窗口有限,不能满足广大市民交费需求,特开发此系统。此系统主要是银行营业点代收电费。系统与银行方采用 TCP/IP 通讯,通讯的报组织结构由银行方提供,然后把银行方提交的数据拆分,写入供电方的数据库。一天交费完后,采用 FTP 把银行方数据传送到供电方,进行对帐。

技术要点:

- 1、多线程下的 TCP/IP
- 2、快速排序法实现供电话,银行方交费数据排序,并进行供电方与银行方对帐责任描述:
 - 1、开发
 - 2、测试

2003/5-2004/12: 山西省农行电话银行

开发工具: Delphi, C, C++, Visual Studio 2005

项目描述:本系统是实现用户用电话方式对银行帐户进行管理和办理的的银行业务子系统。需要与银行主业务进行接口。系统分为对公和对私两大模块,各有转帐,查询,修改密码,传真明细,挂失等基本功能,对私还开辟了基金功能。主要是通过TCP/IP通讯来完成基本的数据传输,对语音管理采用TTS来解决。

技术要点:在一个平台下,要集成CTI,TTS,CAD等多个技术责任描述:

- 1、开发
- 2、测试

教育经历

2000/9--2003/7 晋中学院化学系 生物化学专业 专科

培训经历

2013年2月 美国西雅图微软总部微软新技术培训

2008年-2013年 MVP 峰会 2008年-2013年 微软技术大会

证书

 2009/6
 山西大学商务学院特约讲师

 2009/5
 山西经济职业学院客座教授

2008/10 Visual Studio 2008 技术专家证书

2008-2013 年 6 年微软 MVP 证书

语言能力

英语(良好): 听说(良好),读写(良好)。

IT 技能

技能名称	熟练程度	使用时间
C#	熟练	10年
ASP. NET	熟练	9年
WinForm	熟练	10年